臺灣臺南地方法院民事判決　　　　　　　99年度訴字第1267號
原　　　告　康黃香
訴訟代理人　吳永茂律師
　　　　　　羅玲郁律師
被　　　告　康永福民國82年.
兼上一人
法定代理人　康士文
上列當事人間請求土地所有權移轉登記等事件，經本院於民國
100 年5月18日言詞辯論終結，判決如下：
    主  文
原告之訴及假執行之聲請均駁回。
訴訟費用由原告負擔。
    事實及理由
一、原告主張：
（一）原告係被告康士文之嬸嬸，為民國23年生之76歲高齡老嫗
      ，未受教育不識字。98年9月18日被告藉口辦理祖產分管
      事宜，誘使原告於其事先繕打好之文件空白處簽名，致原
      告簽訂不動產買賣契約書，將所有坐落臺南縣新化鎮○○
      ○段496號土地、面積349平方公尺、權利範圍2分之1（下
      稱系爭土地），以新臺幣（下同）105萬元出售予被告康
      士文。然系爭土地之所有權狀一直為原告保管，被告康士
      文無法取得，詎其明知系爭土地權狀未遺失，竟勾串原告
      獨子康潮鳴，由訴外人康潮鳴以偽造之委託書，向新化鎮
      戶政事務所冒領原告之印鑑證明，康潮鳴再持冒領之印鑑
      證明，代理原告向新化地政事務所申辦權狀補發。嗣委由
      不知情之土地代書於98年10月22日辦理所有權移轉登記予
      被告康士文名下。被告康士文為隱匿非法取得之系爭土地
      ，復於98年11月2日以贈與為原因，將系爭土地所有權移
      轉登記予其子即被告康永福名下，99年間因被告康士文向
      原告稱系爭土地為其所有，原告向新化地政事務所調取土
      地登記申請書始知上情。
（二）原告係遭被告康士文詐欺而在系爭不動產買賣契約書上簽
      名，實際上並無出售系爭土地之意思，爰依民法第92條第
      1項前段規定，以起訴狀之送達對被告康士文為撤銷系爭
      土地買賣之意思表示，且被告誘使康潮嗚以偽造文書之方
      式請領印鑑證明、補發權狀，辦理系爭土地所有權移轉登
      記，該土地所有權移轉登記應屬無效。又原告就系爭土地
      與被告康士文簽訂之買賣契約因上情存有無效之原因，而
      地政機關僅為形式審查，致系爭土地所有權移轉登記予被
      告康士文，是原告私法上之地位，有受侵害之危險，自有
      依民事訴訟法第247條第1項前段規定提起本件確認之訴之
      必要。另被告康士文為隱匿系爭土地，將系爭土地無償贈
      與被告康永福，被告康永福顯係無法律上之原因而受有利
      益，致原告受有損害，依民法第179條、第244條第1項前
      段規定原告自可請求被告康士文、康永福應將系爭土地之
      所有權，移轉返還予原告。
（四）備位聲明部分：縱認原告非因被告康士文之詐欺行為而移
      轉土地所有權予康士文，或認本件土地所有權移轉之行為
      有效，然系爭土地買賣價金約定為105萬元，被告康士文
      僅於98年10月15日電匯30萬元予原告，餘款75萬元，尚未
      給付。倘被告康士文認除30萬元外，另有給付買賣價金，
      依民事訴訟法第277條舉證責任分配原則，應由被告康士
      文負舉證責任。原告爰依買賣之法律關係，請求被告康士
      文給付買賣價金75萬元及其法定遲延利息。
（五）並聲明：
    1.先位聲明：
      確認被告康士文與原告間於98年9月18日所簽訂之系爭
        不動產買賣契約無效。
      被告康士文、康永福等二人應將坐落臺南縣新化鎮○○
        ○段496號土地，面積349平方公尺，應有部分2分之1，
        辦理土地所有權移轉登記予原告。
    2.備位聲明：
      被告康士文應給付原告75萬元，及自起訴狀繕本送達翌
        日起至清償日止，按週年利率百分之5計算之利息。
      前項判決，請准原告供擔保後宣告假執行。
二、被告則抗辯以：
（一）系爭土地買賣及立約被告康士文均委任代書徐秘煌處理，
      被告從未與原告接觸，不曾指示原告於文件空白處簽名。
      原告自94年起即令康潮嗚變賣房地資產，因系爭土地係被
      告祖產，被告有應有部分2分之1，被告康士文乃於98年9
      月辦理承購系爭土地事宜，並與康潮鳴同至徐祕煌代書事
      務所，依原告囑咐成立賣出附買回權之協議，由徐祕煌繕
      打同意書乙份，復由康潮鳴轉交原告簽署，98年9月16 日
      康潮鳴持原告親自簽署之同意書予被告，並通知徐祕煌繕
      打系爭不動產買賣契約書後，於同年月18日由康潮鳴帶徐
      祕煌至原告住處，由原告親自完成買賣契約書之簽署，被
      告康士文未在現場，原告曾口頭向徐祕煌表示授權康潮鳴
      全權處理系爭土地買賣及交付相關書證供辦理產權移轉。
      原告具行為能力、智能正常，數十年來從事水果市場大買
      賣商業活動，社會經驗豐富，系爭土地文件皆為原告親自
      立書、用印、按指模，被告康士文無何詐欺情事。
（二）原告於簽立系爭買賣後之後續作業，全權授權委由康潮鳴
      與代書處理，有關買賣價金部分，亦係由康潮鳴與被告康
      士文處理，因康潮鳴要求被告康士文交付價金予康潮鳴，
      被告康士文要求康潮鳴於收受被告給付之前價金70萬元後
      要開立70萬元之本票一紙交付代書徐祕煌供擔保，待土地
      移轉登記辦理完畢後，再將本票交還康潮鳴，事後康潮鳴
      確有協助代書完成過戶手續，代書亦已將本票交還康潮鳴
      。
（三）系爭買賣價金之給付過程緣由說明如下：
   1、原告獨子康潮鳴於98年6、7月間即曾造訪被告康士文借款
      籌措資金，並告知有獲得原告協助，欲以系爭土地買賣取
      得資金，嗣因系爭土地無法找到買主，康潮鳴於8月份時
      向被告表示希望將系爭土地抵押給被告，等土地賣出再還
      錢，但為被告康士文所拒，其後康潮鳴提出原告意願先作
      買賣之方式與被告康士文交涉，被告康士文基於系爭土地
      係祖產一部分，乃與康潮鳴同至所委任的徐祕煌代書事務
      所了解買賣事宜後，依原告所囑咐「先賣出附買回權」之
      協議，由代書繕打「同意書」乙份由康潮鳴帶回交給原告
      簽署。
   2、其後康潮鳴表示原告已同意要先賣出系爭土地供急用，並
      要被告康士文先提供資金交付康潮鳴進貨買賣，被告康士
      文乃與康潮鳴協議先支付款項予康潮鳴，因此自98年8月
      17日即陸續支付買賣價金給康潮鳴，98年9月18日完成買
      賣契約書簽署後，康潮鳴要的額度更大，至9月29日要求
      開立2張支票合計19萬元止，康潮鳴已取走之價金額度已
      有70萬元之多，98年10月中旬康潮鳴因要帶妻子回大陸探
      親要求被告康士文提前將尾款部分交付，經被告與代書聯
      繫，代書告知尚未完成過戶手續要被告自行決定，因康潮
      鳴急需用錢，被告原則上同意先交付尾款，但請康潮鳴至
      代書事務所簽署70萬元之本票先留置在案卷內，被告並於
      10月15日匯尾款30萬元至原告帳戶內，康潮鳴於同年月23
      日前往大陸前之22日晚上到被告家中與被告就買賣價金對
      帳，所有買賣價金已領取完畢確認無誤。
   3、康潮鳴11月中旬自大陸返台後，被告要求其應與母親簽立
      已收到買賣價金之收據交付被告，康潮鳴直至11月23日方
      將其與原告所簽立之收據交付被告，並希望被告能給予方
      便，將原包含於買賣價金之二筆保險費先剔除，再給付他
      5萬元急用，被告給予協助通融，再於98年11月26日匯款5
      萬元入原告帳戶。被告買賣價金之交付方式完全應原告要
      求，所有價金之支付自口頭買賣成立至完成產權登記皆在
      買賣契約時程內完成。若被告買賣價金之交付有不實或不
      存在，依康潮嗚係受過高等教育之生意人，豈會任意簽署
      本票或收據。而原告何以於新化鎮農會康黃香存款之客戶
      往來交易明細表，蓄意隱匿11月26日之匯款資料。再者，
      該交易明細表99年2月1日即已列印記錄，若原告對買賣有
      疑義即可諮詢議論，詎其卻故意拖至買賣契約書簽訂屆滿
      週年前為訴訟，以康潮嗚已死無對證，推卸責任，否認所
      有書證親自簽署、印信、指模證據確鑿之事實，其行為已
      違反誠信原則。
（三）並聲明：原告之訴駁回。
三、兩造不爭執事項：
（一）原告於98年9月18日有就原告所有坐落臺南縣新化鎮○○
      ○段496地號、面積349平方公尺、權利範圍2分之1之土地
      （下稱系爭土地）及建物門牌台南縣新化鎮頂山腳165號
      未保存登記建物，權利範圍2分之1與被告康士文簽立不動
      產買賣契約書，契約書載明買賣總價為新臺幣105萬元。
（二）原告自認原證一不動產買賣契約書上原告之簽名為真正。
（三）系爭土地已於98年10月22日以買賣為登記原因辦理所有權
      移轉登記予被告康士文，嗣經被告康士文於98年11月17日
      以贈與為原因辦理移轉所有權移轉登記予被告康永福名下
      。
（四）被告康士文於98年10月15日有匯款30萬元入原告之新化鎮
      農會帳戶。
四、本件之爭點：
（一）原告簽立系爭不動買賣契約書是否遭被告康士文詐欺所為
      ？原告以起訴狀送達撤銷買賣之意思表示而主張不動產買
      賣契約無效是否有理由？
（二）如不動產買賣契約有效，被告康士文就買賣價金是否已清
      償完畢？
五、得心證之理由：
（一）先位請求部分：
   1、按被詐欺而為意思表示者，依民法第92條第1項之規定，
      表意人固得撤銷其意思表示，惟主張被詐欺而為表示之
      當事人，應就此項事實負舉證之責任，最高法院著有44年
      年台上字第75號判例要旨可資參照。又按私文書經本人或
      其代理人簽名、蓋章或按指印或有法院或公證人之認證者
      ，推定為真正；又私文書固應由舉證人證其真正，但他造
      於其真正無爭執者，不在此限，民事訴訟法第358條第1項
      及第357條亦分別定有明文。
   2、經查：系爭不動產買賣契約書上之原告簽名之真正已為原
      告所不爭，則依上開民事訴訟法規定，原告與被告康士文
      所簽立之系爭不動產買賣契約自屬真正。原告雖主張被告
      康士文係利用原告不識字而要原告在空白處簽名云云，惟
      查，系爭不動產買賣契約係由訴外人即原告之子康潮鳴與
      被告康士文協議買賣條件後，由代書徐祕煌先繕打不動產
      買賣契約內容後，由代書徐祕煌會同康潮鳴前往原告住處
      與原告確認買賣真意後，始由原告簽名等情，業據證人即
      處理本件買賣契約之代書徐祕煌到院證述明確（見本院99
      年12月17日言詞辯論筆錄），而觀之原告亦不否認真正之
      契約內容，除買賣雙方當事人係文字書寫簽名外，其餘部
      分均係打字內容，於原告簽名前，契約內容應均已繕打完
      畢，其上明顯有買賣雙方、買賣標的物及買賣總價款等文
      字記載，且原告簽名欄處亦明顯已載明賣方，原告稱係遭
      被告康士文以祖產分管事宜詐騙而簽名，顯無可採。又原
      告雖稱其不識字，然本件買賣契約簽立過程原告之子即訴
      外人康潮鳴均有在場，且代書徐祕煌為確保契約之有效，
      有特別與原告確認「是否確實要買賣系爭土地及房屋」、
      「相關買賣條件及價金是否均全權委由康潮鳴代為處理」
      ，經原告表示「是」後，始由原告在契約書上簽名，亦經
      證人即代書徐祕煌結證在卷（見本院卷第76頁、第77頁背
      面），是該簽約過程尚稱嚴謹，縱原告所稱不識字屬實，
      但對代書之上開陳述，以其智識程度而言應有了解，且其
      子康潮鳴亦有在場，其於代書為上開詢問時既未為任何反
      對意見且隨即在契約書上簽名，自應對其內容有所了解並
      負責，其於簽約後之1年餘始主張未審閱契約內容而直接
      簽名，而主張伊就系爭不動產並無買賣之意思云云，自難
      採信。
   3、依上證據資料及證人即代書所證內容堪認原告確有同意系
      爭土地之買賣，況原告簽約當時被告康士文並未在場，被
      告康士文如何向原告詐欺？原告就上開所主張之詐欺事實
      並未舉證，至原告所提出之委託書、印鑑登記證明申請書
      、土地登記申請書等資料均係原告之子康潮鳴所為之資料
      ，既不能證明為被告康士文所偽造，亦未據原告提出說明
      上開資料與被告康士文間有何關聯，亦不足以此推論被告
      康士文有何詐欺行為，原告復未提出其他事證，證明原告
      係受被告康士文詐欺而簽立系爭不動產買賣契約，則其爰
      引民法第92條第1項前段規定，撤銷買賣系爭土地之意思
      表示，自無理由。
   4、綜上，原告與被告康士文間簽訂之系爭不動產買賣契約應
      屬合法有效，原告自應依契約之內容履行，是被告康士文
      係合法取得系爭土地之所有權，即是有權處分人，其將系
      爭土地贈與被告康永福自屬其權限，原告主張系爭不動產
      買賣契約無效及得依民法第179條不當得利及第244條第1
      項規定，請求被告將系爭土地所有權移轉登記予原告，均
      屬無據，為無理由，應予駁回。
（二）備位請求部分：
   1、按當事人主張有利於己之事實，就其事實有舉證之責任，
      民事訴訟法第277條定有明文。又事實有常態與變態之分
      ，其主張常態事實者無庸負舉證責任，反之，主張變態事
      實者，則須就其所主張之事實負舉證責任（最高法院86年
      度台上字第891號、86年度台上字第717號判決意旨參照）
      。次按稱買賣者，謂當事人約定一方移轉財產權於他方，
      他方支付價金之契約。物之出賣人，負交付其物於買受人
      ，並使其取得該物所有權之義務。買受人對於出賣人，有
      交付約定價金及受領標的物之義務。買賣標的物與其價金
      之交付，除法律另有規定或契約另有訂定或另有習慣外，
      應同時為之，民法第345條第1項、第348條第1項、第367
      條、第369條分別定有明文。
   2、原告主張被告康士文就系爭土地之買賣，僅給付價金30萬
      元，其餘價金75萬元尚未給付，然為被告否認，辯稱原告
      之子康潮鳴前有向被告借款多次，經康潮鳴商得原告同意
      以系爭土地之買賣價金抵償康潮鳴之借款，另其餘價金亦
      均已陸續交付訴外人康潮鳴，經與康潮鳴會算價金均已清
      償完畢後始辦理系爭土地所有權移轉等語，並提出原告98
      年9月16日同意書1紙、收據1紙、國泰世華商業銀行匯款
      憑條1張、新化鎮農會存入憑條1張、永信代書應收帳款明
      細單1紙、支票2張、國泰人壽保險股份有限公司續期保費
      送金單及同額支票各二份、被告存摺帳戶領款明細資料影
      本1紙為證。
   3、就被告康士文所提上開同意書及收據之真正與否，本院認
      定如下：
    立書人康黃香、康潮鳴之同意書（本院卷第64頁），經本
      院於100年1月19日命原告捺指印送法務部調查局鑑定結果
      ，被告所提出之上開同意書上康黃香簽名下之指印與原告
      康黃香當庭所捺左手指印之指紋相同，有法務部調查局10
      0年2月14日調科貳字第10000054320號鑑定書在卷（第104
      頁）可憑，是上開同意書之真正，應堪認定，又同意書上
      原告康黃香之簽名，雖據法務部調查局以供參之康黃香簽
      名字樣運筆顯僵硬滯澀，甚至部分筆劃有顫抖或扭曲變形
      等現象，而以其字跡書寫欠自然又具變異性函覆歉難進行
      筆跡鑑定，惟筆劃顫抖或扭曲變形亦屬筆跡之個性及慣性
      ，再參以筆跡上之指印既係原告康黃香所捺印，則簽名亦
      係由捺印者親自所書立應為常態之事實，且經本院仔細核
      對原告本人100年1月19日到庭所親寫之「康黃香」字跡，
      其簽名之形體、結構、佈局大致相同，而其中自第六次簽
      名即以原子筆書寫「康黃香」3字部分之筆跡，運筆特徵
      、筆勢及神韻，與系爭同意書上「康黃香」3字確相同，
      有系爭同意書1紙及筆錄附卷（附於證物袋內）可憑，是
      本院認同意書上「康黃香」之簽名之真正亦堪認定，原告
      否認該簽名之真正，委無可採。至同意書上康潮鳴簽名真
      正部分，原告為不知之陳述，而依原告起訴狀所主張系爭
      土地買賣係康潮鳴以偽造文書方式請領印鑑證明辦理所有
      權移轉登記至被告康士文名下等情，堪認系爭土地之買賣
      確係由訴外人康潮鳴所主導，又經本院核對同意書上「康
      潮鳴」之簽名形體、結構與筆勢與印鑑登記申請書上受委
      任人欄上「康潮鳴」之簽名相同，復參酌證人即代書徐秘
      煌明確證稱上開同意書係伊擬好內容後交由康潮鳴拿回簽
      立等情，其上康潮鳴簽名之真正亦堪認定。
    被告康士文所提出之收據1紙部分（本院卷第65頁），按
      私文書經本人或其代理人簽名、蓋章或按指印或有法院或
      公證人之認證者，推定為真正；當事人就其本人之簽名、
      蓋章為不知或不記憶之陳述者，應否推定為真正，由法院
      審酌情形斷定之，民事訴訟法第358條定有明文；又按私
      人印章，由自己使用為常態，被人盜用為變態，主張變態
      事實之當事人，自應就印章被盜用之事實負舉證之責任。
      本件被告所提出之收據，原告雖否認其上原告簽名之真正
      ，惟不爭執康黃香印章之真正，另對其上見證人康潮鳴之
      簽名及印文之真正則表示不知，而核對原告起訴狀所附之
      委託書、印鑑登記證明申請書上康潮鳴之簽名、印文與系
      爭收據上康潮鳴之簽名及印文均相符，本院認定收據上康
      潮鳴之簽名及印文應均係康潮鳴所親簽，且印文既為真正
      ，則收據亦應推定為真正。
   4、經查：
    系爭不動產買賣契約簽立後，被告康士文有匯款30萬元入
      原告新化鎮農會帳戶，此為原告所不爭，又被告康士文於
      98年11月26日亦有存款5萬元入原告帳戶之事實，雖為原
      告否認，惟被告康士文已有提出新化鎮農會存入憑條副本
      一紙為證，存入憑條雖未記載係由何人存入，惟該憑條副
      本既由被告留存，則該款項應係由被告康士文所存入，被
      告康士文始得取得存款憑條副本，原告如主張係由他人存
      入，應由原告舉證，原告既未舉證係他人存入，則被告抗
      辯該5萬元係由被告存入等語，應屬可採。
    被告康士文抗辯本件買賣簽立之原因係因訴外人康潮鳴向
      被告康士文多次借款後無力清償，經商得原告同意而先將
      系爭土地出售被告康士文以便抵償之前借款並另取得資金
      等情，業據被告提出同意書1紙、收據1紙、國泰世華商業
      銀行匯款憑條1張、新化鎮農會存入憑條1張、永信代書應
      收帳款明細單1紙、支票2張、國泰人壽保險股份有限公司
      續期保費送金單、同額支票各二份及被告存摺帳戶領款明
      細資料影本1紙等件為證，並與證人即代書徐秘煌所證：
      「（康潮鳴說要先拿錢是在不動產買賣契約書簽立之前或
      之後？）是在不動產買賣契約書簽立之後，他們之前應該
      是有借貸問題，才會產生這個買賣。（你為何知道他們之
      前有借貸的問題？）因為康士文說，系爭不動產之前有人
      要買，康士文說土地是共有的，所以康士文說要買下來，
      在還沒有簽訂系爭買賣契約之前，康潮鳴有要向康士文借
      錢，我有跟康士文說不要，因為康潮鳴的狀況有點問題，
      所以我是向康士文建議不要，我說如果要的話，要有保障
      ，看是要設定抵押或買賣，後來過了一陣子後才辦理這件
      買賣。」等語互核相符，並與原告於98年9月16日所立之
      同意書所載「承諾於本人長子康潮鳴先生有需要本房地時
      ，以售價加三成....作為買賣價金將其買回」之內容相符
      ，是上開事實應堪認定。
    又被告康士文抗辯已陸續將款項交付康潮鳴，經會算後尾
      款30萬元亦已匯入原告帳戶，全部價金已清償完畢等情，
      亦據提出原告98年11月23日所書立（見證人康潮鳴）載有
      「總金額105萬元，業已全數收訖無誤」之收據1紙為證，
      並有證人即代書徐秘煌所證：「簽完契約後，我一定要知
      道有付款後，才會送件進去稅務局申報，送件前我有打電
      話與康潮鳴確認，康潮鳴有回復說有付款」、「康潮鳴有
      到事務所來開立一張本票，票面金額大概七、八十萬元，
      康潮鳴說之前有先跟康士文拿錢，....，康潮鳴有簽立一
      張本票放在我這邊，等案子結束後，我確認雙方錢全部給
      付完畢後，我就將本票還給康潮鳴了。」等語可憑，而系
      爭土地亦確已於98年10月22日完成移轉登記予被告之程序
      ，依交易常態及證人之證詞，被告康士文如未給付價金，
      應無從取得土地移轉所需之原告相關資料，是依上開客觀
      事實，亦以被告康士文已給付價金完畢較符合常情。
    原告雖爭執並未收到其餘款項且未授權康潮鳴收受云云，
      惟按依債務本旨，向債權人或其他有受領權人為清償，經
      其受領而消滅，民法第309條第1項定有明文，又依債務本
      旨向有受領權人為清償，經其受領者，債之關係即歸消滅
      ，縱令債權人不因其受領而受利益，亦無據以對抗債務人
      之餘地，最高法院23年上字第917號判例可資參照。查本
      件買賣契約之簽立原因係因康潮鳴需用資金而商得原告以
      系爭土地出售取得款項，已如前述，又系爭買賣契約之簽
      立過程亦均係由康潮鳴及被告康士文與代書洽談，而代書
      攜帶系爭不動產買賣契約書交由原告簽立前，亦有與原告
      確認相關買賣條件及價金均全權委由康潮鳴代為處理，業
      經證人即代書徐秘煌證述在卷，詳如前述，再參酌上開同
      意書內容，堪認康潮鳴就系爭買賣價金之收受及運用應有
      取得原告之授權，對買賣價金自屬有權受領之人，被告以
      給付價金之意思交付予康潮鳴之款項，應可發生清償之效
      力，而被告康士文既已舉證證明相關價金已與康潮鳴會算
      完畢，並經康潮鳴以見證人身分簽名確認105萬元之買賣
      價金均已收訖完畢，被告康士文抗辯買賣價金已清償完畢
      ，自屬可採，至康潮鳴有無將買賣價金交付原告，乃原告
      與康潮鳴間之問題，原告尚不得以實際收到款項僅30萬元
      對抗被告康士文，並要求被告康士文再為給付。
   5、綜上所述，被告康士文抗辯稱原告有同意康潮鳴出售系爭
      土地予被告取得資金而簽立系爭不動產買賣契約，被告康
      士文已依康潮鳴要求交付系爭不動產之買賣價金完畢等語
      ，應堪採信，原告主張被告康士文僅給付價金30萬元，與
      事實並不相符。是原告依系爭不動產買賣契約訴請被告康
      士文給付價金及利息，而以備位聲明請求被告康士文應給
      付原告75萬元，及自起訴狀繕本送達翌日起至清償日止，
      按週年利率百分之5計算之利息，亦屬無據，應無理由，
      亦應予駁回。原告此部分之訴既已駁回，其假執行之聲請
      亦失所附麗，應併予駁回。
六、本件事證已臻明確，兩造其餘攻擊或防禦方法，經審酌結果
    ，均與判決結果並無影響，爰不予一一論述。
七、據上論結，本件原告之訴為無理由，依民事訴訟法第78條，
    判決如主文。
中    華    民    國     100    年    6    月    8    日
                  民事第一庭    法  官  童來好
以上正本係照原本作成。
如對本判決上訴，須於判決送達後20日內向本院提出上訴狀。
如委任律師提起上訴者，應一併繳納上訴審裁判費。
中    華    民    國    100    年     6    月    8    日
                                書記官  凌昇裕